pt-BR: Luz LED cor: Azul; Verde; Multicolorido; Laranja; Rosa; Roxo; Vermelho; Branco; Amarelo; Outro
lt-LT: LED apšvietimo spalva: Mėlyna; Žalia; Įvairiaspalvė; Oranžinė; Rausva; Violetinė; Raudona; Balta; Geltona; Kita
en: LED light color: Blue; Green; Multicolor; Orange; Pink; Purple; Red; White; Yellow; Other
tr: LED ışık rengi: Mavi; Yeşil; Çok renkli; Turuncu; Pembe; Mor; Kırmızı; Beyaz; Sarı; Diğer
de: Farbe des LED-Lichts: Blau; Grün; Mehrfarbig; Orange; Rosa; Lila; Rot; Weiß; Gelb; Sonstige
sk-SK: Farba LED svetla: Modrá; Zelená; Viacfarebná; Oranžová; Ružová; Fialová; Červená; Biela; Žltá; Iné
zh-TW: LED 燈光顏色: 藍色; 綠色; 多色; 橙色; 粉紅色; 紫色; 紅色; 白色; 黃色; 其他
fi: LED-valon väri: Sininen; Vihreä; Monivärinen; Oranssi; Vaaleanpunainen; Violetti; Punainen; Valkoinen; Keltainen; Muu
it: Colore della luce LED: Blu; Verde; Multicolore; Arancione; Rosa; Viola; Rosso; Bianco; Giallo; Altro
vi: Màu đèn LED: màu xanh dương; màu xanh lá cây; Nhiều màu; màu cam; màu hồng; màu tím; màu đỏ; màu trắng; màu vàng; Khác
fr: Couleur de l’éclairage LED: Bleu; Vert; Multicolore; Orange; Rose; Violet; Rouge; Blanc; Jaune; Autre
nb: Farge på LED-lys: Blå; Grønn; Flerfarget; Oransje; Rosa; Lilla; Rød; Hvit; Gul; Annet
el: Χρώμα φωτισμού LED: Μπλε; Πράσινο; Πολύχρωμο; Πορτοκαλί; Ροζ; Μοβ; Κόκκινο; Λευκό; Κίτρινο; Άλλο
ko: LED 조명 색상: 파란색; 녹색; 다색; 주황색; 분홍색; 보라색; 빨간색; 흰색; 노란색; 기타
hr-HR: LED svjetlo boja: Plava; Zelena; Višebojna; Narančasta; Ružičasta; Ljubičasta; Crvena; Bijela; Žuta; Ostalo
th: สีของแสง LED: สีน้ำเงิน; สีเขียว; หลากหลายสี; สีส้ม; สีชมพู; สีม่วง; สีแดง; สีขาว; สีเหลือง; อื่นๆ
pt-PT: Cor da luz LED: Azul; Verde; Multicor; Laranja; Rosa; Roxo; Vermelho; Branco; Amarelo; Outro
bg-BG: Цвят на LED светлината: Син; Зелен; Многоцветен; Оранжев; Розов; Лилав; Червен; Бял; Жълт; Друг
da: LED-lysets farve: Blå; Grøn; Flerfarvet; Orange; Pink; Lilla; Rød; Hvid; Gul; Andet
cs: Barva LED světla: Modrá; Zelená; Vícebarevná; Oranžová; Růžová; Purpurová; Červená; Bílá; Žlutá; Jiné
pl: Kolor światła LED: Niebieski; Zielony; Wielokolorowy; Pomarańczowy; Różowy; Fioletowy; Czerwony; Biały; Żółty; Inne
ru: Цвет LED-подсветки: Синий; Зеленый; Многоцветный; Оранжевый; Розовый; Фиолетовый; Красный; Белый; Желтый; Другое
hu: LED fény színe: Kék; Zöld; Többszínű; Narancssárga; Rózsaszín; Lila; Piros; Fehér; Sárga; Egyéb
ro-RO: Lumină LED colorată: Albastru; Verde; Multicolor; Portocaliu; Roz; Mov; Roșu; Alb; Galben; Altele
nl: LED-verlichting kleur: Blauw; Groen; Meerkleurig; Oranje; Roze; Paars; Rood; Wit; Geel; Overig
sl-SI: Barva LED svetlobe: Modra; Zelena; Večbarvna; Oranžna; Roza; Vijolična; Rdeča; Bela; Rumena; Drugo
sv: Färg på LED-ljus: Blå; Grön; Flerfärgad; Orange; Rosa; Lila; Röd; Vit; Gul; Övrigt
ja: LEDライトの色: 青; 緑; マルチカラー; オレンジ; ピンク; 紫; 赤; 白; 黄色; その他
zh-CN: LED 灯光颜色: 蓝色; 绿色; 多色; 橙色; 粉红色; 紫色; 红色; 白色; 黄色; 其他
es: color de la luz LED: Azul; Verde; Multicolor; Naranja; Rosa; Morado; Rojo; Blanco; Amarillo; Otro